臺灣高等法院刑事判決
111年度上易字第1042號
上  訴  人  臺灣新北地方檢察署檢察官
被      告  沈建興

上列上訴人因詐欺案件，不服臺灣新北地方法院110年度易字第7
16號，中華民國111年4月7日第一審判決（起訴案號：臺灣新北
地方檢察署108年度偵緝字第3504號），提起上訴，本院判決如
下：
    主  文
上訴駁回。
    理  由
一、被告經合法傳喚，無正當之理由不到庭，爰不待其陳述，逕
    行判決。
二、按刑事訴訟法第348條規定：「上訴得對於判決之一部為之
    。對於判決之一部上訴者，其有關係之部分，視為亦已上訴
    。但有關係之部分為無罪、免訴或不受理者，不在此限。上
    訴得明示僅就判決之刑、沒收或保安處分一部為之。」本案
    原審判決後，僅檢察官就原審判決之量刑部分提起上訴，有
    上訴理由書(本院卷第27至29頁)及本院審理筆錄(本院卷第7
    1至72頁)在卷可稽，其餘原審判決認定事實與科刑所應適用
    之法律，因均未經上訴，而業已確定，自不在本院之審理範
    圍(刑事訴訟法第348條立法理由參照)。是本件上訴審理範
    圍，僅限原審判決關於被告所科之刑量刑部分，認定事實、
    應適用之法律及沒收部分，自無庸再贅為引述及判斷。
三、檢察官上訴意旨略以：被告迄今尚未與告訴人莊岳鑫和解，
    原審判決所處刑度，衡以告訴人所受之損失，量刑似與比例
    原則、平等原則、量刑相當性原則未盡相符，堪認量刑過輕
    。就此，告訴人亦具狀指陳上情，請求檢察官就原判決量刑
    部分提起上訴，經核閱告訴人所述事項後，認其等請求上訴
    所具理由，應非無據等語。
四、惟查本件原審判決業已以被告之行為人責任為基礎，審酌被
    告不思以正當方式賺取財物，竟利用告訴人等對其之信任，
    以佯稱海外投資或私募基金之藉口，向告訴人等施用詐術之
    犯罪動機、目的及手段，致使告訴人等陷於錯誤而匯款如原
    審判決附表一、二所示款項，而受有相當財產上之損失程度
    。且被告犯後於偵查中均否認犯行，至原審審理時始坦承犯
    行，又就所詐得之款項僅有返還告訴人謝東敏91萬元、莊岳
    鑫60萬元，業據告訴人等於原審審理時陳述明確。被告於原
    審雖供稱會再匯款償還其他款項，然原審判決宣判時止，並
    未向再陳報償還相關款項之資料，尚無從認為有償還之情之
    犯後態度，凡此均業經原審判決具體審酌在案，迄今均無變
    更。又兼衡被告未能與告訴人等達成和解，僅賠償前述部分
    損害而已，及自述教育程度為碩士畢業，現從事貿易商工作
    ，需扶養母親，經濟狀況尚可等一切情狀，而就被告所犯各
    罪，分別量處如原審判決主文所示之刑，量刑因子迄至本院
    審理終結前，均無任何變更。再基於罪責相當之要求，於刑
    法第51條第5款所定之外部性界限內，綜合評價被告所犯各
    罪類型、關係、法益侵害之整體效果，考量犯罪人個人特質
    ，及以比例原則、平等原則、責罰相當原則、重複評價禁止
    原則為內涵之內部性界限，為適度反應被告整體犯罪行為之
    不法與罪責程度及施以矯正之必要性，而就被告所犯各罪，
    綜合定其應執行刑，亦如原審判決如主文所示，經核亦與比
    例原則、平等原則及罪刑相當原則，均無違誤，堪稱妥適。
五、綜上所述，本件檢察官上述意旨徒據告訴人請求上訴，指摘
    被告迄今尚未與告訴人莊岳鑫和解，原審判決所處刑度衡以
    告訴人所受之損失，量刑過輕為由，請求從重量刑，依上所
    述，在量刑因子並無變更之情形之下，並無理由，自應予以
    駁回。　　 
據上論斷，應依刑事訴訟法第368條、第371條，判決如主文。
本案經檢察官藍巧玲提起公訴，檢察官王佑瑜提起上訴，檢察官
曾俊哲到庭執行職務。
中　　華　　民　　國　　111 　年　　9 　　月　　14　　日
                  刑事第十九庭  審判長法　官  曾淑華
                                      法　官  李殷君
                                      法　官  陳文貴
以上正本證明與原本無異。
不得上訴。
                                      書記官  俞妙樺
中　　華　　民　　國　　111 　年　　9 　　月　　14　　日